th: วิธีการลบแท็บเล็ตวาดภาพของเล่น: อิงตามแอป; ปุ่มลบ; แถบเลื่อนเพื่อลบ; สไตลัสแม่เหล็ก; ปัดนิ้ว; เช็ดทำความสะอาด; ลบเฉพาะจุด; อื่นๆ
zh-TW: 玩具畫板擦除方式: 透過應用程式; 擦除按鈕; 擦除滑桿; 磁性觸控筆; 滑動手勢; 擦拭乾淨; 區域擦除; 其他
de: Löschmethode des Spielzeug-Zeichentabletts: App-basiert; Löschtaste; Löschschieber; Magnetischer Eingabestift; Wischgeste; Abwischbar; Bereichsweises Löschen; Sonstiges
ro-RO: Metodă de ștergere a tabletei de desen de jucărie: Bazat pe app; Buton de ștergere; Glisor de ștergere; Stylus magnetic; Gest de glisare; Ștergere cu cârpa; Ștergere zonală; Altele
pl: Metoda zmazywania zabawkowego tabletu do rysowania: Za pomocą aplikacji; Przycisk wymazywania; Suwak do wymazywania; Rysik magnetyczny; Gest przeciągnięcia; Przetarcie; Wymazywanie strefowe; Inne
fi: Lelupiirtotabletin pyyhkimismenetelmä: Sovelluspohjainen; Tyhjennyspainike; Tyhjennysliukusäädin; Magneettikynä; Pyyhkäisyele; Pyyhkimällä puhdistettava; Alueellinen tyhjennys; Muu
bg-BG: Метод за изтриване на играчка таблет за рисуване: Базирано на приложение; Бутон за изтриване; Плъзгач за изтриване; Магнитен стилус; Жест с плъзгане; Почистване чрез избърсване; Зонално изтриване; Друго
zh-CN: 玩具绘画板擦除方式: 基于应用; 擦除按钮; 擦除滑块; 磁性手写笔; 滑动手势; 擦拭清洁; 局部擦除; 其他
nb: Slettemetode for leketegnebrett: App-basert; Sletteknapp; Sletteglider; Magnetisk pekepenn; Sveipebevegelse; Tørkes ren; Sonesletting; Annet
ja: おもちゃの描画タブレット消去方法: アプリベース; 消去ボタン; 消去スライダー; マグネットスタイラス; スワイプジェスチャー; 拭き取り; 部分消去; その他
sk-SK: Spôsob vymazania kresby z kresliaceho tabletu: Cez aplikáciu; Tlačidlo na mazanie; Posuvník na mazanie; Magnetický stylus; Gesto potiahnutia; Zotretie; Zónové mazanie; Iné
sv: Raderingsmetod för leksaksritplattor: Appbaserad; Raderingsknapp; Raderingsreglage; Magnetisk pekpenna; Svepgest; Torka rent; Zonradering; Övrigt
vi: Phương pháp xóa trên bảng vẽ đồ chơi: Dựa trên ứng dụng; Nút xóa; Thanh trượt xóa; Bút cảm ứng từ tính; Thao tác vuốt; Lau sạch; Xóa theo vùng; Khác
en: Toy drawing tablet erase method: App based; Erase button; Erase slider; Magnetic stylus; Swipe gesture; Wipe clean; Zonal erase; Other
el: Τρόπος σβησίματος στο παιχνίδι ταμπλέτα σχεδίασης: Μέσω εφαρμογής; Κουμπί διαγραφής; Ρυθμιστικό διαγραφής; Μαγνητική γραφίδα; Κίνηση σάρωσης; Καθαρισμός με πανί; Διαγραφή ζώνης; Άλλο
tr: Oyuncak çizim tableti silme yöntemi: Uygulama tabanlı; Silme düğmesi; Silme kaydırıcısı; Manyetik kalem; Kaydırma hareketi; Silerek temizleme; Bölgesel silme; Diğer
sl-SI: Metoda (način) brisanja otroške risalne tablice: Prek aplikacije; Gumb za brisanje; Drsnik za brisanje; Magnetno pisalo; S potegom; Brisanje s krpo; Področno brisanje; Drugo
hr-HR: Metoda brisanja na igrački-ploči za crtanje: Putem aplikacije; Gumb za brisanje; Klizač za brisanje; Magnetski stilus; Potez prstom; Brisanje krpom; Zonsko brisanje; Ostalo
pt-PT: Método de apagamento do tablet de desenho de brinquedo: Baseado em app; Botão de apagar; Controlo deslizante de apagar; Caneta digital magnética; Gesto de deslizar; Limpar com um pano; Apagar por zona; Outro
nl: Wismethode speelgoedtekentablet: App-gebaseerd; Wisknop; Wisschuif; Magnetische stylus; Swipegebaar; Schoonvegen; Zonaal wissen; Overig
lt-LT: Žaislinės piešimo planšetės trynimo būdas: Naudojant programėlę; Trynimo mygtukas; Trynimo slankiklis; Magnetinis rašiklis; Perbraukimo gestas; Nuvalyti šluoste; Zoninis trynimas; Kita
it: Metodo di cancellazione della tavoletta da disegno giocattolo: Tramite app; Pulsante di cancellazione; Cursore di cancellazione; Pennino magnetico; Gesto di scorrimento; Pulizia con panno; Cancellazione a zone; Altro
cs: Metoda mazání dětské kreslicí tabulky: Přes aplikaci; Tlačítko na mazání; Posuvník na mazání; Magnetický stylus; Gesto posunutí; Setření dočista; Zónové mazání; Jiné
fr: Mode d’effacement de la tablette à dessin jouet: Basé sur une appli; Bouton d’effacement; Curseur d’effacement; Stylet magnétique; Geste de glissement; Essuyage; Effacement par zone; Autre
da: Slettemetode for legetøjstegnetablet: App-baseret; Sletteknap; Sletteskyder; Magnetisk stylus; Swipe-gestus; Tørres ren; Zoneopdelt sletning; Andet
ru: Способ стирания игрушечного планшета для рисования: Через приложение; Кнопка стирания; Ползунок стирания; Магнитный стилус; Жест смахивания; Очистка салфеткой; Зональное стирание; Другое
pt-BR: Tablet de desenho de brinquedo método de apagar: Baseado em app; Botão de apagar; Controle deslizante para apagar; Caneta magnética; Gesto de deslizar; Limpar com pano; Apagamento por zonas; Outros
ko: 장난감 드로잉 태블릿 지우기 방법: 앱 기반; 지우기 버튼; 지우기 슬라이더; 자석식 스타일러스; 스와이프 제스처; 닦아서 지우기; 부분 지우기; 기타
es: Método de borrado de la tableta de dibujo de juguete: Basado en app; Botón de borrado; Deslizador de borrado; Lápiz táctil magnético; Gesto de deslizamiento; Limpieza con paño; Borrado por zonas; Otro
hu: A játékrajztábla törlési módja: Alkalmazásalapú; Törlés gomb; Törlés csúszka; Mágneses érintőceruza; Húzómozdulat; Letörölhető; Zónás törlés; Egyéb